Beatriz Hernández Lillo

C/ Benavent nº 13 3ero 2nda CP: 08028, Barcelona beatrizlillo5@gmail.com (+34) 677 899 945

N° Colegiada: 55.568 DNI: 47912208-B



Tras realizar la especialidad de comadrona en la capital de Hungría, BUDAPEST, durante los dos años estuve atendiendo partos naturales ya que debido al desarrollo socioeconómico precario del sistema sanitario no disponían de los medios adecuados para la administración de la anestesia epidural. Al volver a España y tras la convalidación Europea del título de especialidad empiezo realizar partos con diferentes gabinetes ginecológicos dónde asisto partos hasta la actualidad en Hospital Quirón Barcelona, Clínica diagonal, Hospital de Barcelona, Clínica del Pilar y clínica Nuestra señora del Remei. De forma paralela a mi actividad autónoma ha trabajado durante 2 años en Quirón Dexeus Barcelona y en Quirónsalud clínica del Vallès en Sala de Partos y Consulta de Dexeus.

AREAS DE ESPECIALIDAD

- Comadrona asistencial
- Clases Preparación al parto
- Enfermería de Urgencias pediátricas y adulto
- Enfermera Instrumentista

EXPERIENCIA PROFESIONAL

Matrona Dexeus Mujer en Quirónsalud clínica del

Vallès(https://www.quironsalud.es/valles/ca)

Desde Junio de 2019 hasta Junio 2020

Matrona Hospital Universitario General de Cataluña (https://www.hgc.es/ca)

Suplencias de verano 2019

Matrona Hospital Quirón Dexeus (https://www.quironsalud.es/dexeus-barcelona)

Desde Mayo 2017 hasta Mayo 2019, jornada 100%

Matrona Clínica Sanitas CIMA (https://www.hospitalcima.es/es/)

Mayo - Octubre 2017, jornada 100%

➤ Clases Preparación al Parto (http://xaviwolf69.wixsite.com/centrobcx)

Centro de Educación maternal y Fisioterapia - c/. Provenza 214, 2º 2ª - 08036 Barcelona

Matrona asistencial como autónoma en Hospital Quirón Barcelona, Clínica Diagonal, Clínica del Remei, Clínica del Pilar, Hospital de Barcelona, – Gabinetes médicos: Dra.Reig (Quirón); Dr.Cabré, Sergi (Ovogyn), Dr.Planas, Xavier (Policlínic Viladecans); GINEREM (Gabinete ginecológico clínica del Remei); Ginellers (Gabinete ginecológco en Granollers); Gabinete Dra.Catalina-Oliver (Quirón).

Desde Mayo 2016 hasta la actualidad – COMADRONA autónoma

Hospital Clínic de Barcelona (http://www.hospitalclinic.org/)

2016 ENFERMERA SERVICIO URGENCIAS - Suplencias y coberturas

Hospital QUIRÓN Barcelona (http://www.quiron.es/es/barcelona_hospital/)

2011 - 2016 ENFERMERA SERVICIO URGENCIAS

Centro de Reproducción Artificial CEFER (Teknon)(http://www.institutocefer.com/)

2013 - 2014 ENFERMERA asistencial y soporte en Banco de semen

> Symphony Clinical Research (www.goldengekko.com)

2014 ENFERMERA ensayo Clínico

Hospital de Barcelona SCIAS (http://www.scias.cat/)

2011 ENFERMERA ASISTENCIAL (Unidad Materno Infantil)

Hospital de Barcelona SCIAS (http://www.scias.cat/)

2010 – 2011 AUXILIAR ENFERMERIA (Sala de Partos / Quirófano)

- Prácticas Universitarias de Enfermería en diversos Hospitales de Barcelona 2009-2011
- > Hospital de Bellvitge, Hospital de Viladecans
- Hospital Maternitat: Hospital Clínic. Sala de Partos y unidad ILE.
- Socorrismo acuático en Cruz Roja
- > 2006 2010 SERVICIOS PREVENTIVOS y **Socorrista en playa** (Castelldefels/Gavà)

IDIOMAS

Castellano : Lengua materna

Catalán : Nivel D (Lengua paterna)

English: Nivel B2 (Upper Intermediate) 6 meses en Reino Unido (Londres)

Italiano : Nivel A1Húngaro: Nivel A1

LICENCIAS DE CONDUCCIÓN

- Permiso de conducir B (2008)
- Permiso de conducir A1 y A2 (2010)

FORMACIÓN ACADÉMICA

- Enero 2018: Titulo método AIPAP: Acondicionamiento General y Pélvico en el agua. Colegio Oficial de Enfermería de Barcelona (COIB)
- Febrero 2018: Jornada de Actualización de Obstetricia y Ginecología, Impartido por Fetal Medicine Barcelona en colaboración: Hospital clínico y San Juan de Dios
- Noviembre 2017: Masterclass de Monitorización Fetal Intraparto basado en la fisiopatología, Hospital San Pablo, impartido por Edwin Chandraharan
- Noviembre 2017: Emergencias Parto Extrahospitalario
- Octubre 2017: Reanimación NEONATAL por la Sociedad Española de Neonatología
- Septiembre 2017: Soporte Vital Básico y Desfibrilador externo Automático (DEA)
- Septiembre 2017: Curso teórico/práctico de sutura perineal
- 2014-2016: Especialidad de MATRONA Semmelweis University. Budapest (Hungría)
- 2013-2014: Postgrado Enfermería Quirúrgica. Hospital Moisès Broggi
 - ✓ Prácticas en Quirófano del Hospital del Mar
- 2012: Licencia Prescripción Enfermera Colegio Oficial de Enfermería de Barcelona
- 2011-2012: Máster Urgencias Hospitalarias. Univ.de Barcelona, Hospital Bellvitge
 - ✓ Prácticas en el servicio de urgencias del Hospital Clínic de Barcelona
- 2008-2011: Diplomatura de Enfermería. Universidad de Barcelona Hospital, Bellvitge
- 2009: Certificado Socorrismo acuático. Cruz Roja Castelldefels
- 2006-2008: Bachillerato científico-técnico Colegio Mare de Déu de les Escoles Pies
- 2006-2008: Socorrismo básico y certificado primeros auxilios